【裁判字號】    94,訴,4264
【裁判日期】    950215
【裁判案由】    毒品危害防制條例
【裁判全文】
臺灣高雄地方法院刑事判決              94年度訴字第4264號
公  訴  人  臺灣高雄地方法院檢察署檢察官
被      告  甲○○
上列被告因違反毒品危害防制條例案件，經檢察官提起公訴（94
年度毒偵字第7300號），本院合議庭裁定由受命法官獨任進行簡
式審判程序，判決如下：
    主  文
甲○○連續施用第一級毒品，累犯，處有期徒刑拾月。扣案之第
一級毒品海洛因壹小包（淨重零點零柒公克，空包裝重零點貳肆
公克），沒收銷燬之。
    事  實
一、甲○○前因施用第一級毒品案件，經本院以91年度毒聲字第
    6046號裁定送觀察、勒戒後，認無繼續施用毒品傾向，而於
    民國94年4 月11日執行完畢釋放出所，復由臺灣高雄地方法
    院檢察署（下稱高雄地檢署）檢察官於92年4 月17日，以92
    年度偵緝字第615 號為不起訴處分確定。嗣其再度施用毒品
    ，經本院以93年度訴字第375 號判處有期徒刑7 月確定，其
    並入監服刑，嗣於94年1 月2 日因縮短期刑執行完畢而出監
    。
二、詎其仍不知悔改，明知海洛因業經公告列為毒品危害防制條
    例第2 條第2 項第1 款之第一級毒品，不得非法施用，竟於
    受前開觀察勒戒執行完畢釋放後5 年以內，復基於施用第一
    級毒品海洛因之概括犯意，自94年8 月10日某時起至同年月
    17日某時止，在高雄市○○區○○路446 號6 樓住處、高雄
    市旗津區旗津海岸公園廁所內等處所，以將海洛因摻入香菸
    內點燃吸食之方式，連續施用第一級毒品海洛因10次。嗣於
    同年月18日上午11時，在高雄市○○區○○路與海岸路口，
    因騎乘機車未戴安全帽，且行跡可疑為警盤查，經徵得甲○
    ○同意搜索後，於其長褲口袋內起獲第一級毒品海洛因1 小
    包（淨重0.07公克，空包裝重0.24公克），並採集其尿液送
    驗結果，呈嗎啡陽性反應，而悉上情。
三、案經高雄市政府警察局鼓山分局報請臺灣高雄地方法院檢察
    署檢察官偵查起訴。
    理  由
壹、程序部分：
    本件被告甲○○所犯為死刑、無期徒刑或最輕本刑為3 年以
    上有期徒刑以外之罪，其於準備程序中就被訴事實為有罪之
    陳述，經法官告知簡式審判程序之旨，並聽取公訴人及被告
    之意見後，依刑事訴訟法第273 條之1 第1 項規定，裁定由
    受命法官獨任進行簡式審判程序，合先敘明。
貳、實體部分：
一、上揭事實，已據被告於本院審理中坦承不諱，且其於94年8
    月18日所採驗之尿液，經高雄市立凱旋醫院以GC/MS 方法（
    氣相層析/ 質譜儀法）檢驗，結果確呈第一級毒品海洛因代
    謝後嗎啡之陽性反應，此有該醫院940 年8 月29日濫用藥物
    尿液檢驗報告1 紙在卷可稽（參毒偵卷第14頁）；另扣案之
    不明粉末1 小包，經送往法務部調查局鑑定，結果確含第一
    級毒品海洛因成分，此有該局94年10月27日調科壹字第2200
    2128 3號鑑定通知書1 紙在案可佐（參毒偵卷第18頁），此
    外復有扣押物品目錄表1 紙、扣案毒品照片1 張附卷足憑，
    足認被告上開自白確與事實相符，洵堪採為論罪科刑之依據
    。
二、又被告前因施用第一級毒品案件，經本院以91年度毒聲字第
    6046號裁定送觀察、勒戒後，認無繼續施用毒品傾向，而於
    94年4 月11日執行完畢釋放出所，復由高雄地檢署檢察官於
    同年月17日，以92年度偵緝字第615 號為不起訴處分確定等
    情，有臺灣高等法院被告前案紀錄表、被告刑案資料查註紀
    錄表、全國施用毒品案件紀錄表各1 份在卷可稽，被告於觀
    察勒戒執行完畢釋放後，5 年內再為本件施用毒品犯行，自
    應依法論罪科刑。是以本件事證明確，被告犯行堪以認定。
三、論罪科刑部分：
  (一)按海洛因係毒品危害防制條例第2 條第2 項第1 款所稱之第
    一級毒品，是被告施用海洛因之行為，係犯該條例第10條第
    1 項之施用第一級毒品罪。
  (二)被告持有第一級毒品，嗣進而施用之，持有之低度行為應為
    施用之高度行為所吸收，不另論罪。
  (三)被告多次施用第一級毒品犯行，時間緊接、手法相同，顯係
    觸犯構成要件相同之罪，為連續犯，應依刑法第56條之規定
    ，論以一罪，並加重其刑。
  (四)又被告前因施用毒品案件，經本院以93年度訴字第375 號判
    處有期徒刑7 月確定，其並入監服刑，嗣於94年1 月2 日因
    縮短期刑執行完畢而出監之事實，有刑案資料查註紀錄表及
    臺灣高等法院被告前案紀錄表各1 份附卷可稽。詎其於前開
    有期徒刑執行完畢後，5 年內復犯本案有期徒刑以上之罪，
    為累犯，應依刑法第47條之規定，加重其刑，並遞加重之。
  (五)爰審酌被告前已因施用毒品案件經觀察、勒戒，並因此經判
    處有期徒刑7 月確定，本應徹底戒除毒癮，不料其竟仍繼續
    施用毒品，已如上述，顯見其並無戒除毒害之決心，本不宜
    寬貸，惟念其施用毒品乃自戕一己之身體健康，並具有病患
    性人格之特質，行為本身對社會所造成之危害並非直接、鉅
    大，犯後坦承犯行，及施用之時間尚短、次數非繁等一切情
    狀，量處如主文所示之刑，以資懲儆。
四、沒收部分：
    末按查獲之第一、二級毒品及專供製造或施用第一、二級毒
    品之器具，不問屬於犯人與否，均沒收銷燬之，毒品危害防
    制條例第18條第1 項前段定有明文。查扣案之不明粉末1 小
    包，經鑑定結果確含第一級毒品海洛因之成分，業如上述，
    且盛裝上開扣案毒品1 包之空包裝袋（重0.24公克），雖經
    法務部調查局就之與其所盛裝之第一級毒品海洛因分別鑑析
    其重量，有法務部調查局前開鑑定通知書一紙在卷可憑，惟
    因法務部調查局一般係以傾倒之方式，將包裝袋內之第一級
    毒品海洛因倒出而與包裝袋分離而稱重，必要時，輔以刮杓
    刮取袋內粉末，然無論依何種方式分離，包裝袋內均有極微
    量之第一級毒品海洛因殘留，業經法務部調查局93年3 月19
    日調科壹字第09300113060 號函釋在案，此為本院職務上已
    知之事實，足認前開空包裝袋（重0.24公克），內含極微量
    第一級毒品海洛因殘留而無法析離，均應整體視為查獲之第
    一級毒品海洛因，依毒品危害防制條例第18條第1 項前段之
    規定，不問屬於犯人與否，均宣告沒收銷燬之。而鑑驗所耗
    損之毒品，既已費失，自無庸宣告沒收銷燬。
據上論斷，應依刑事訴訟法第273 條之1 第1 項、第284 條之1
、第299 條第1 項前段，毒品危害防制條例第10條第1 項、第18
條第1 項前段，刑法第11條、第56條、第47條，判決如主文。
本案經檢察官乙○○到庭執行職務
中    華    民    國    95    年    2     月    15    日
                  刑事第八庭      法  官  李育信
以上正本證明與原本無異。
如不服本判決，應於收受送達後10日內向本院提出上訴書狀。
中    華    民    國    95    年    2     月    15    日
                                  書記官  洪生輝
附錄本案論罪科刑法條：
毒品危害防制條例第10條第1項
施用第一級毒品者，處6月以上5年以下有期徒刑。


司法院資訊處製作；財團法人民間司法改革基金會備份。
